# 子公司采购费用

提问人：frank993 时间：2019-04-01 15:15:28
求教陈版：
背景：子公司为母公司统一的采购平台，负责向钢厂采购钢材。子公司与母公司合同约定：子公司负责将货物约定到指定地点，子公司另与物流公司签订运输合同，约定将上述钢材运到合同约定地点。
问：子公司付给物流公司的运费应该计入存货成本还是计入销售费用？

回答人：chenyiwei
如果该地点是子公司控制下的地点（如子公司自有的仓库或者以子公司名义租赁的仓库），则计入采购成本较合适；如果该地点是母公司控制下的地点，则计入销售费用。